臺灣高等法院高雄分院刑事判決　　　　　　　　　　九十一年度上易字第三二九號
　　上　訴　人
　　即　被　告　甲○○
右上訴人因竊盜案件，不服台灣屏東地方法院九十年度易字第一一三五號中華民國九
十一年一月十一日第一審判決（起訴案號：台灣屏東地方法院檢察署九十年度偵字第
三一五四號），提起上訴，本院判決如左：
    主  文
上訴駁回。
    事  實
一、甲○○前於民國八十五年間，因竊盜案件，經法院判處有期徒刑一年六月確定，
    並於八十六年十二月七日執行完畢，仍不思悔改，竟基於意圖為自己不法所有之
    概括犯意，先於九十年五月十四日下午五時許，在屏東縣高屏溪大橋已停駛之舊
    屏東線十九公里八百公尺處，持其所有可對人身造成傷害，客觀上具有危險性之
    乙炔切割器一組（包括乙炔鋼瓶一個、氧氣鋼瓶一個、乙炔線一組、火鎗頭一個
    ），切割前開交通部臺灣鐵路管理局所有舊屏東線鐵路鋼軌約五公尺長，共重三
    百公斤，得手後以每公斤新台幣（下同）二點七元之價格，混雜其他廢鐵，售予
    不知情之陳相池，共得八百元，甲○○又於九十年五月十六日上午九時許，基於
    同一之概括犯意，在同一地點，以相同方法，竊取交通部臺灣鐵路管理局所有鐵
    路鋼軌約二公尺長，重約一百二十公斤，得手後，為警當場查獲，並扣得甲○○
    所有供竊盜所用之乙炔切割器一組（包括乙炔鋼瓶一個、氧氣鋼瓶一個、乙炔線
    一組、火鎗頭一個，起訴書誤載為未扣案）。
二、案經屏東縣警察局屏東分局報請臺灣屏東地方法院檢察署檢察官偵查起訴。
    理  由
一、訊據上訴人即被告甲○○固坦承於前開時地以乙炔切割器一組切割鐵路鋼軌二次
    得手之事實，惟矢口否認竊盜犯行，辯稱：我撿破爛維生，以為該鐵路鋼軌是無
    人要之物，才切割撿回去變賣云云。經查：
(一)被告於右揭時地，先後二次以乙炔切割器一組切割交通部臺灣鐵路管理局所有鐵
    路鋼軌，並據為己有之事實，業據被告供認不諱，並經證人即臺灣鐵路管理局工
    務處高雄工務段屏東班技工陳吉忠指證屬實，復有陳吉忠領回鐵軌二支各一公尺
    長重約一百二十公斤出具之贓物保領結一張附卷可稽，及乙炔切割器一組（包括
    乙炔鋼瓶一個、氧氣鋼瓶一個、乙炔線一組、火鎗頭一個）扣案足憑。
(二)被告切割之鐵路鋼軌因舊高屏溪大橋於七十六年七月二十二日切換軌道，改駛新
    高屏大橋路線，同時停駛舊鋼樑大橋，現該舊鐵路橋係由交通部臺灣鐵路管理局
    負責管理，並以鐵柵欄封閉防止閒雜人員進入，定期保養，且列三級古績，此有
    交通部臺灣鐵路管理局工務處高雄工務段九十年十二月十四日九十高工養字第一
    四六０號函在卷可稽，足證該鐵路鋼軌已列為古績保護，並非遭鐵路局棄置之物
    甚明，被告所辯：以為該鐵路鋼軌是無人要之物云云，顯不足採。事證明確，被
    告犯行洵堪認定。
二、按乙炔切割器，前端係數十公分長之金屬製長型噴嘴，以線體連接易燃氣體大型
    鋼瓶，操作時可點燃切割鐵片、鋼板等金屬物品，火槍頭噴嘴本身亦具有相當資
    量，客觀上具有危險性，持為行竊工具，足以對人之身體、生命、安全構成威脅
    ，自屬兇器。核被告持乙炔切割器竊取財物之行為，係犯刑法第三百二十一條第
    一項第三款之攜帶兇器竊盜罪（原判決誤載為刑法第三百二十條第一項第三款）
    。被告先後二次竊盜行為，時間緊接，手段及犯罪地點相同，所犯為構成要件相
    同之罪，顯係基於概括犯意而為，應依連續犯之規定以一罪論，並加重其刑；再
    被告曾於八十五年間因竊盜案件，經法院判處有期徒刑一年六月確定，並於八十
    六年十二月七日執行完畢，有台灣高等法院被告全國前案紀錄表及臺灣屏東地方
    法院檢察署刑案資料查註紀錄表各一份在卷可按，其於五年內再犯有期徒刑以上
    之本罪，為累犯，應依法加重其刑，並遞加重之。
三、被告犯罪事證既明，原判決依據刑法第五十六條、第三百二十一條第一項第三款
    、第四十七條、第三十八條第一項第二款規定，並審酌被告犯罪動機、目的、以
    攜帶乙炔竊割鐵軌為犯罪手段、所竊取之鐵軌價值非鉅，及犯罪後態度等一切情
    狀，量處有期徒刑十月，並說明扣案之乙炔切割器一組（包括乙炔鋼瓶一個、氧
    氣鋼瓶一個、乙炔線一組、火鎗頭一個），為被告所有，供犯罪所用，業經被告
    供明在卷，爰依刑法第三十八條第一項第二款規定宣告沒收。認事用法均無違誤
    ，量刑亦稱妥適，被告上訴意旨，仍執陳詞否認犯罪，空言指摘原判決不當，核
    無理由，應予駁回。
據上論斷，應依刑事訴訟法第三百六十八條，判決如主文。
本案經檢察官張其主到庭執行職務。
中        華        民        國  九十一    年    三    月      二十六  日
                              臺灣高等法院高雄分院刑事第六庭
                                  審判長法官  王憲義
                                        法官  張意聰
                                        法官  范惠瑩
右正本證明與原本無異。
不得上訴。
                                      書記官  馬蕙梅
中    華    民    國     九十一     年       三       月    二十七      日
本件論罪科刑法條：
附錄論罪法條：
刑法第三百二十一條
 (加重竊盜罪)
犯竊盜罪而有左列情形之一者，處六月以上五年以下有期徒刑：
一  於夜間侵入住宅或有人居住之建築物、船艦，或隱匿其內而犯之者。
二  毀越門扇、牆垣或其他安全設備而犯之者。
三  攜帶兇器而犯之者。
四  結夥三人以上而犯之者。
五  乘火災、水災或其他災害之際而犯之者。
六  在車站或埠頭而犯之者。
前項之未遂罰之。
                                                                        Ｆ
